# M

#### MAXIME PEREIRA-LIMA

hello@maxperei.info — 06 03 30 57 59

## www.maxperei.info

## **Synthèse**

Enthousiaste à propos des technologies de l'information, je m'engage à mettre mes compétences au service des entreprises et des clients afin de proposer des solutions techniques toujours en adéquation avec leurs attentes.

Avec près de deux ans d'expériences dans le domaine du développement *web* et *mobile* dans le secteur de la *communication*, je possède un savoir-faire en gestion de projets ainsi qu'en développement, documentation, codage, mise à l'essai et mise en œuvre de solutions technologiques.

### **Expériences**

Socreativ' • Développeur Web / Intégrateur

2015 — AUJOURD'HUI

MISSIONS - Intervention sur des missions de communication sous le CMS WordPress. CLIENTS - Hawkins Distribution, Altae Immobilier, Château Monlot, Fayat Architecture, ...

Samboat.fr • Développeur Web Fullstack

07/2018 - 09/2018

MISSIONS - Accompagner l'équipe sur le plan technique pendant la haute saison.

CosaVostra • Développeur Web Fullstack

03/2017 - 06/2018

MISSIONS - Contribuer à l'essor et à la pérennité de l'agence et de ses clients. CLIENTS - MyCuisine, Nandos, Putsch Media, Moser Pioneer Chronicles, ConvictionsRH, ...

SonoVente.com • Infographiste

02/2014 - 04/2014

MISSIONS - Participer au travail du pôle communication ; traitement photos, graphisme print, emailing, photographie 360°, préparation de salon.

Point P. • Assistant Commercial

01/2012 - 03/2012

MISSIONS - Compléter le travail de la cellule prospection aménagement intérieur ; rédaction d'un mémoire universitaire.

#### Études

# Mastère Infographie / Multimédia • Web

2013 - 2017

École Supérieure des Technologies Électronique & Informatique, Bordeaux.

**DUT** • Techniques de Commercialisation

2010 - 2012

Université Montesquieu Bordeaux IV, Bordeaux.

# Bac Économique & Social • Mathématiques

2010

Lycée Sud-Médoc La Boétie, Le Taillan.

### **Aptitudes**

### **Disciplines**

## **Expertises**

Programmation web
Expérience utilisateur
Démarche créative
Gestion de projet
Stratégie marketing
Synthèse sonore

HTML + SASS + SVG JavaScript + Node.js PHP + WordPress MySQL + MongoDB CircleCl + PHPUnit Jira + Git + Docker

Webpack + Gulp Angular + Meteor Symfony + Laravel Twig + Blade + Jade Bootstrap + Foundation API RESTful + AWS